【裁判字號】    97,訴,628
【裁判日期】    970430
【裁判案由】    毒品危害防制條例
【裁判全文】
臺灣板橋地方法院刑事判決               97年度訴字第628號
公  訴  人  臺灣板橋地方法院檢察署檢察官
被      告  甲○○
上列被告因違反毒品危害防制條例案件，經檢察官提起公訴（96
年度毒偵字第8861號），因被告於本院準備程序中為有罪之陳述
，本院告知被告簡式審判程序之旨，並聽取當事人之意見後，經
合議庭裁定由受命法官進行簡式審判程序，判決如下：
    主  文
甲○○施用第一級毒品，累犯，處有期徒刑拾月。扣案之海洛因
壹包之外包裝沒收，其內之第一級毒品海洛因（驗餘淨重零點零
零伍壹公克）沒收銷燬，扣案注射針筒貳支均沒收。
    事  實
一、甲○○前因施用毒品案件，經本院以九十三年度毒聲字第一
    三號裁定送觀察、勒戒後，因認無繼續施用毒品之傾向，由
    臺灣板橋地方法院檢察署檢察官於民國九十三年一月二十九
    日以九十三年度毒偵字第二五八號為不起訴處分確定，並於
    同日釋放出所。另因施用毒品案件，經本院於九十三年六月
    二十三日以九十三年度簡字第二二三二號刑事簡易判決判處
    應執行有期徒刑八月，如易科罰金，以銀元三百元折算一日
    ，於同年九月二日判決確定，並於同年九月二十九日易科罰
    金執行完畢。復因施用毒品案件，經本院於九十五年三月三
    十一日以九十四年度訴字第二五三八號刑事判決判處應執行
    有期徒刑十月，於九十五年九月二十四日判決確定，於九十
    六年一月二日縮刑期滿執行完畢（致使本件構成累犯）。詎
    其猶不知悔改，竟又基於施用第一級毒品海洛因之犯意，於
    上開觀察、勒戒執行完畢後，五年內之九十六年十月三十日
    中午十二時許（起訴書載為九十六年十月二十八日某時許）
    在臺北縣樹林市○○路一四六號之五住處，以將海洛因用水
    稀釋後置入針筒內注射之方式，施用第一級毒品海洛因一次
    。嗣於九十六年十月三十日下午六時四十分許在臺北縣板橋
    市○○路○段九七號前為警查獲，並扣得海洛因一包（驗餘
    淨重零點零零五一公克，起訴書載為毛重零點一一公克）及
    注射針筒二支，復經採集其尿液送驗而查獲上情。
二、案經臺北縣政府警察局土城分局報告臺灣板橋地方法院檢察
    署檢察官偵查起訴。因甲○○於本院準備程序中為有罪之陳
    述，經本院合議庭裁定以簡式審判程序審理。
    理  由
一、訊據被告甲○○對於前揭犯罪事實均坦承不諱，經查：
（一）被告經警採尿送台灣檢驗科技股份有限公司以酵素免疫分
      析法篩檢、氣相層析質譜儀分析法確認，檢驗結果認該尿
      液呈嗎啡陽性反應，此有該公司九十六年十一月十六日濫
      用藥物尿液檢驗報告、扣押物品清單各一份附卷可稽（見
      偵查卷第三十頁、第三十二頁）。且海洛因施用入人體後
      水解還原成嗎啡，再循嗎啡之代謝方式排出體外，業據行
      政院衛生署藥物食品檢驗局以七三藥檢壹字第○三○二二
      一號函說明綦詳，且尿液中能否驗出嗎啡陽性反應，與其
      投與量、投與途徑、採尿時間、個人體質及檢測方法之靈
      敏度有關，國外曾有文獻報導注射六毫克之海洛因鹽酸鹽
      ，其代謝物嗎啡之平均可檢出時限約為二十六小時，亦經
      行政院衛生署藥物食品檢驗局於八十一年九月八日以（八
      一）藥檢壹字第八一一四八八五號函釋明在案。前揭尿液
      檢驗報告載明係以GC /MS（即氣相層析質譜儀分析法）方
      法作為確認檢驗之方式，而該方法之原理係檢品經氣化後
      ，通過層析管分離純化，再將純化後之成分循序送入質譜
      儀做個別鑑定。因質譜儀所測定之圖譜，在化學上被公認
      具有指紋特性，故可據以完全判定該檢品係為何種化合物
      。是以氣相層析質譜儀（GC /MS）作藥物及其代謝產物之
      定性及定量分析，幾乎不會有偽陽性反應產生，此經台北
      榮民總醫院於八十三年四月七日以八三北總內字第三○五
      九號函釋明在案。準此被告應有在前揭犯罪時間施用第一
      級毒品海洛因之行為甚明。
（二）扣案之第一級毒品海洛因一包送驗結果，確係第一級毒品
      海洛因（驗餘淨重零點零零五一公克），此有交通部民用
      航空局航空醫務中心毒品鑑定書一紙附卷足憑（見偵查卷
      第三十三頁），應認上開扣案毒品確係海洛因無誤。
（三）被告前因施用毒品案件，經本院以九十三年度毒聲字第一
      三號裁定送觀察、勒戒後，因認無繼續施用毒品之傾向，
      由臺灣板橋地方法院檢察署檢察官於九十三年一月二十九
      日以九十三年度毒偵字第二五八號為不起訴處分確定，並
      於同日釋放出所，有臺灣高等法院被告前案紀錄表一份附
      卷可憑，復於前揭觀察、勒戒執行完畢釋放後，五年內再
      犯本件施用第一級毒品海洛因之事實，堪以認定。
（四）綜上卷附之各項文書、扣案證物等補強證據已足資擔保被
      告於本院調查、審理中所為之上開任意性自白之真實性，
      依刑事訴訟法第一百五十六條第一項、第二項之規定，自
      得據被告前開任意性自白及各該補強證據相互利用，認本
      件事證明確，被告犯行洵堪認定，應予依法論科。
二、按海洛因屬於毒品危害防制條例第二條第二項第一款所規定
    之第一級毒品，核被告施用海洛因之行為，係犯毒品危害防
    制條例第十條第一項之施用第一級毒品罪。其持有毒品海洛
    因之低度行為，應為前揭施用毒品之高度行為所吸收，不另
    論罪。又被告前因施用毒品案件，經本院於九十三年六月二
    十三日以九十三年度簡字第二二三二號刑事簡易判決判處應
    執行有期徒刑八月，如易科罰金，以銀元三百元折算一日，
    於同年九月二日判決確定，並於同年九月二十九日易科罰金
    執行完畢；復因施用毒品案件，經本院於九十五年三月三十
    一日以九十四年度訴字第二五三八號刑事判決判處應執行有
    期徒刑十月，於九十五年九月二十四日判決確定，於九十六
    年一月二日縮刑期滿執行完畢，有臺灣高等法院被告前案紀
    錄表一份在卷可憑，其受有期徒刑之執行完畢後，五年以內
    故意再犯本件有期徒刑以上之罪，為累犯，應依刑法第四十
    七條第一項之規定加重其刑。本院審酌被告施用毒品，足以
    戕害其身心，滋生其他犯罪，惡化治安，嚴重損及公益，且
    被告前曾犯施用毒品罪，業經觀察、勒戒、刑事判決執行完
    畢，仍未戒斷其施用毒品之惡習，竟再為本件施用毒品犯行
    ，顯見其不思悔改，而其施用毒品行為於本質上係屬自我戕
    害行為，反社會性之程度應屬較低，及其犯後坦承犯行態度
    尚稱良好等一切情狀，量處如主文所示之刑，以資懲儆。
三、扣案海洛因一包其內之海洛因（驗餘淨重零點零零五一公克
    ）屬第一級毒品，且係本件查獲之毒品，不問屬於犯人與否
    ，爰依毒品危害防制條例第十八條第一項前段規定，均併予
    宣告沒收銷燬之（惟鑑驗耗罄之毒品既已滅失，自毋庸宣告
    沒收銷燬），又其外包裝係用於包裹毒品海洛因，防其裸露
    、潮濕，便於攜帶施用，而注射針筒一支，亦係供注射或預
    備施用毒品海洛因所用，且均為被告所有，此據被告於本院
    審理時供明在卷，爰依刑法第三十八條第一項第二款規定，
    併予宣告沒收。
據上論斷，應依刑事訴訟法第二百七十三條之一第一項、第二百
九十九條第一項前段，毒品危害防制條例第十條第一項、第二十
三條第二項、第十八條第一項前段，刑法第十一條前段、第四十
七條第一項、第三十八條第一項第二款，判決如主文。
本案經檢察官謝岳龍到庭執行職務。
中    華    民    國    97    年    4     月    30    日
                刑事第十五庭    法  官  劉  安  榕
以上正本證明與原本無異
如不服本判決應於送達後10日內敘明理由向本院提出上訴狀
                                書記官  陳  盈  真
中    華    民    國    97    年    4     月    30    日
附錄本案論罪科刑法條全文：
毒品危害防制條例第10條
施用第一級毒品者，處六月以上五年以下有期徒刑。
施用第二級毒品者，處三年以下有期徒刑。


司法院資訊處製作；財團法人民間司法改革基金會備份。
